臺灣臺北地方法院刑事判決
公　訴　人　臺灣臺北地方法院檢察署檢察官
被　　　告　丙○○
上列被告因竊盜等案件，經檢察官提起公訴（92年度偵緝字第
206號），及移送併辦（臺灣雲林地方法院檢察署92年度偵字第
2765號、臺灣板橋地方法院檢察署91年度偵字第20356號、92年
度偵字第4396號、第4368號、第4230號、第533號），本院判決
如下：
    主  文
丙○○共同攜帶兇器竊盜，處有期徒刑柒月；又連續故買贓物，
處有期徒刑捌月。應執行有期徒刑壹年。
    事  實
一、丙○○（綽號阿華）為音響二手貨買賣商，明知如附表一編
    號一、二所示之物，為甲○○於附表一編號一、二所示之時
    間至強太企業有限公司（設臺北市萬華區○○○路○段250巷
    28弄28號，下稱強太公司）竊得之贓物，而仍於翌日凌晨零
    時許，在臺北市○○路底堤防邊，分別以新臺幣（下同）8,
    000元及10,000元等顯與市價不相當之代價，向甲○○購得
    而收受上開贓物；又丙○○另行起意，與甲○○共同基於意
    圖為自己不法所有之犯意聯絡，於附表一編號三所列時間，
    持客觀上足以對人之身體造成危害，得作為凶器之螺絲起子
    （未據扣案）一支，伸進強太公司位在臺北市萬華區○○○
    路○段323號1樓無人居住之倉庫電動門，按押開關，進入倉
    庫後，竊取如附表一編號三所示之物品，得手後丙○○遂交
    25,000元之代價予甲○○，嗣於90年12月28日，強太公司循
    線查悉上情，繼由強太公司副理江偉正誘使丙○○出面，並
    報警在臺北縣三重市○○路2巷25號丙○○所經營之音響二
    手貨買賣店內查獲丙○○。
二、又丙○○復承前開故買贓物之概括犯意，連續於91年2月間
    某日起，明知己○○所交付如附表二所示之點唱機、擴大機
    、音響、電腦等物，均係竊盜得來之贓物，而仍在臺北縣三
    重市○○○街211號及三重市重新橋下，陸續向己○○以顯
    然低於市價之價格購入，嗣經警查獲己○○後，始循線查獲
    丙○○。
三、案經被害人強太公司訴由臺北市政府警察局萬華分局報告臺
    灣臺北地方法院檢察署檢察官偵查起訴及臺北市政府警察局
    北投分局報請臺灣士林地方法院檢察署檢察官呈請臺灣高等
    法院檢察署轉臺灣雲林地方法院檢察署檢察官移送併辦及臺
    北縣警察局三重分局報請臺灣板橋地方法院檢察署檢察官移
    送併案審理。
    理  由
一、訊據被告丙○○於本院庭訊時對上開故買贓物及竊盜等犯行
    均坦承不諱，核與同案被告甲○○於本院庭訊時供述之情節
    相符，並經證人己○○於本院庭訊時、證人強太公司經理張
    春菊、強太公司副理江偉正於偵訊時證述屬實，復有臺北市
    政府警察局萬華分局指紋電腦鑑定書、強太公司贓物領據1
    紙、照片3張可資佐證，足認被告之任意性自白與事實相符
    ，其故買贓物及加重竊盜犯行均堪認定，應予依法論科。
二、按螺絲起子，為金屬製品，質地堅硬、鋒利尖銳，在客觀上
    對人之生命、身體具有危險性，足供作為兇器使用。核被告
    丙○○所為，係犯刑法第321第1項第3款之加重竊盜罪、第
    349條第2項之故買贓物罪。被告丙○○與同案被告甲○○就
    上開加重竊盜犯行，有犯意之聯絡及行為之分擔，皆為共同
    正犯。被告丙○○多次故買贓物之犯行，時間緊接、方法相
    同，觸犯構成犯罪要件相同之罪名，顯係基於概括犯意，應
    依連續犯之規定論以一罪，並依法加重其刑。被告丙○○所
    犯上開故買贓物罪及加重竊盜罪間，犯意各別，罪名有異，
    應分論併罰。爰審酌被告犯罪後坦承犯行，犯罪後態度尚屬
    良好，其犯罪情節、所生危害、及被告犯罪之動機、目的、
    手段、被告之品行、智識程度等一切情狀，分別量處如主文
    所示之刑，並定應執行之刑，以示懲儆。另被告持以犯竊盜
    所用之螺絲起子一支並非違禁物，復未扣案，無證據證明尚
    屬存在，爰不宣告沒收。
三、同案被告甲○○部分俟其到案後另行審結。
四、及移送併辦（臺灣雲林地方法院檢察署92年度偵字第2765號
    、臺灣板橋地方法院檢察署91年度偵字第20356號、92年度
    偵字第4396號、第4368號、第4230號、第533號）部分與起
    訴被告收受贓物部分有連續犯之裁判上一罪之關係，本院自
    得一併審酌。
五、據上論斷，應依刑事訴訟法第299條第1項前段，刑法第28條
    、第56條、第321條第1項第3款、第349條第2項、第51條第5
    款，罰金罰鍰提高標準條例第1條前段，判決如主文。
本案經檢察官蕭惠菁到庭執行職務。
中    華    民    國    94    年     7    月    29   日
                  刑事第六庭  審判長  法  官  曾正龍
                                      法  官  吳麗英
                                      法  官  郭惠玲
以上正本證明與原本無異。
如不服本判決，應於送達後10日內，向本院提出上訴狀。
                                      書記官  彭自青
中    華    民    國    94    年     8    月     2   日
附錄本案論罪科刑法條全文：
刑法第三百二十一條
犯竊盜罪而有左列情形之一者，處六月以上五年以下有期徒刑：
一　於夜間侵入住宅或有人居住之建築物、船艦或隱匿其內而犯
    之者。
二  毀越門扇、牆垣或其他安全設備而犯之者。
三  攜帶兇器而犯之者。
四  結夥三人以上而犯之者。
五  乘火災、水災或其他災害之際而犯之者。
六  在車站或埠頭而犯之者。
前項之未遂犯罰之。
刑法第三百四十九條
收受贓物者，處三年以下有期徒刑、拘役或五百元以下罰金。
搬運、寄藏、故買贓物或為牙保者，處五年以下有期徒刑、拘役
或科或併科一千元以下罰金。因贓物變得之財物，以贓物論。
附表一
┌──┬──────┬───────────┬────┐
│編號│犯 罪 時 間 │ 竊  　得  　財  　物 │ 備  註 │
├──┼──────┼───────────┼────┤
│ 一 │90年12月10日│VCD-888K光碟機16台　  │甲○○竊│
│　　│夜間某時許　│VCD-889隨身聽10台　   │盜、郭金│
├──┼──────┼───────────┤木故買贓│
│ 二 │90年12月18日│VCD-888K光碟機18台　  │物      │
│　　│夜間某時許　│VCD-889隨身聽20台　　 │      　│
├──┼──────┼───────────┼────┤
│ 三 │90年12月28日│SLV-99光碟機3台　　　 │丙○○、│
│　　│凌晨3時許   │VCD-888K光碟機20台　　│甲○○共│
│　　│　　　　　　│DVD-107光碟機4台　　　│同竊盜  │
│　　│　　　　　　│DVD-701光碟機1台　　  │      　│
│　　│　　　　　　│VCD-889隨身聽654台    │        │
│　　│　　　　　　│KCD-838光碟機光碟機3台│      　│
└──┴──────┴───────────┴────┘
附表二、被告丙○○故買己○○竊得之贓物遭竊時間、地點、被
        及害人
┌──┬────┬────────┬───┬──────┐
│編號│竊盜時間│  竊取地點      │被害人│贓物名稱    │
├──┼────┼────────┼───┼──────┤
│ 一 │91.2.10 │臺北縣樹林市大安│林財旺│點唱機1台、 │
│    │夜間10時│路全國加油站對面│      │擴大機1台   │
│    │許      │之卡拉OK店      │      │            │
├──┼────┼────────┼───┼──────┤
│ 二 │91.3.11 │臺北縣新莊市中港│張陳伯│點唱機3台   │
│    │凌晨2時 │路406巷6號1樓(千│      │            │
│    │10分許  │惠聯誼會)       │      │            │
├──┼────┼────────┼───┼──────┤
│ 三 │91.3.13 │臺北市北投區大興│乙○○│點唱機音響1 │
│    │夜間2時 │街86號          │      │組          │
│    │許      │                │      │            │
├──┼────┼────────┼───┼──────┤
│ 四 │91.4月間│臺北縣樹林市中山│吳月樹│點唱機3台、 │
│    │某日凌晨│路2段185號      │      │擴大機3台   │
│    │3時許   │                │      │            │
├──┼────┼────────┼───┼──────┤
│ 五 │91.4.12 │臺北縣新莊市瓊泰│林美珍│音響1台     │
│    │某時許  │路141號(豐年啤酒│      │            │
│    │        │屋)             │      │            │
├──┼────┼────────┼───┼──────┤
│ 六 │91.5月間│臺北縣板橋市漢生│呂  滿│點唱機1台、 │
│    │某日凌晨│東路29號(蝦味先 │      │擴大機1台   │
│    │3時許   │卡拉OK)         │      │            │
├──┼────┼────────┼───┼──────┤
│ 七 │91.5.15 │臺北縣樹林市保安│翁茂榮│點唱機1台、 │
│    │凌晨4時 │街2段150號(阿川 │      │擴大機1台   │
│    │許      │海產店)         │      │            │
├──┼────┼────────┼───┼──────┤
│ 八 │91.6.24 │臺北縣新莊市新樹│薛黛娣│音響主機1台 │
│    │某時許  │路412號         │      │、擴大機1台 │
│    │        │                │      │、手提電腦1 │
│    │        │                │      │台          │
├──┼────┼────────┼───┼──────┤
│ 九 │91.8.6上│臺北縣樹林市俊英│鍾邁堂│點唱機1台、 │
│    │午6時許 │街145號之1(廣興 │      │擴大機1台   │
│    │        │小館)           │      │            │
├──┼────┼────────┼───┼──────┤
│ 十 │91.8.30 │臺北縣三重市後竹│戊○○│電腦主機2部 │
│    │凌晨4時 │圍街221號(皇冠租│      │            │
│    │許      │書城)           │      │            │
├──┼────┼────────┼───┼──────┤
│十一│91.9.1下│臺北縣中和市景新│黃進榮│伴唱用電腦主│
│    │午2時許 │街369號之海產店 │      │機1台       │
├──┼────┼────────┼───┼──────┤
│十二│91.9.17 │臺北縣蘆洲市中山│潘淑貞│音響1組     │
│    │下午3時 │一路240號       │      │            │
│    │許      │                │      │            │
├──┼────┼────────┼───┼──────┤
│十三│91.10.4 │臺北縣新莊市中港│簡國榮│電腦伴唱機4 │
│    │某時許  │路21號2樓       │      │台、擴音機4 │
│    │        │                │      │台          │
├──┼────┼────────┼───┼──────┤
│十四│91.10.9 │臺北縣板橋市南雅│丁○○│電腦主機1台 │
│    │凌晨5時 │東路45號(逸馨飲 │      │、液晶螢幕1 │
│    │30分許  │食店)           │      │個          │
└──┴────┴────────┴───┴──────┘
